臺灣高等法院民事判決　　　　　　　　99年度上易字第1200號
　　上　訴　人　金嬝嬝
　　被上訴人　　金婷婷
　　　　　　　　金元樞
　　共　　　同
　　訴訟代理人　劉緒倫律師
　　複　代理人　李雅萍律師
　　訴訟代理人　李宗輝律師
上列當事人間請求返還不當得利事件，上訴人對於中華民國99年
9月24日臺灣臺北地方法院99年度訴字第721號判決提起部分上訴
，聲請就假執行之上訴部分，先為辯論，本院於100年5月17日言
詞辯論終結，判決如下：
    主  文
原判決所命之給付，准上訴人在執行標的物拍定、變賣或物之交
付前為被上訴人各以新臺幣壹拾柒萬柒仟壹佰玖拾柒元伍角預供
擔保後，免為假執行。
    事實及理由
一、上訴人主張：本件返還不當得利事件，經原審判決命伊給付
    被上訴人各新臺幣（下同）17萬8,550元及自民國99年4月30
    日起至清償日止，按年息百分之5計算之利息，駁回被上訴
    人其餘之反訴，並就伊應給付本息部分依職權宣告得假執行
    。被上訴人據原判決對伊所有之不動產即坐落新北市○○區
    ○○段90地號土地所有權應有部分3萬分之233及其上建號68
    2，門牌號碼新北市○○區○○路1段156巷3號4樓所有權全
    部（總計市價約4、5百萬元），經臺灣士林地方法院民事執
    行處就上開不動產實施查封，正指定拍賣期日中。惟上開不
    動產倘遭第三人拍定，縱令伊獲勝訴判決確定，所受損害勢
    難回復。爰依民事訴訟法第455條規定，聲請就關於假執行
    之上訴部分先為辯論。爰求為准伊就原判決所命給付，供擔
    保後免為假執行。被上訴人對上訴人上開供擔保後免為假執
    行之聲請則表示無意見。
二、按法院得依聲請或依職權，宣告被告預供擔保，或將請求標
    的物提存而免為假執行。民事訴訟法第392條第2項定有明文
    。又依上開規定預供擔保或提存而免為假執行，應於執行標
    的物拍定、變賣或物之交付前為之。同法第392條第3項亦定
    有明文。經查上訴人上開主張事實，為被上訴人所不爭執，
    復有上開臺灣士林地方法院之查封登記函附卷可憑（見本院
    卷第2卷第38頁至第39頁），堪認為真實。故上訴人上訴聲
    請預供提保免為假執行，尚在原判決假執行程序執行標的物
    拍定、變賣或物之交付前，依前揭規定，上訴人就原判決假
    執行宣告部分，聲請供擔保免為假執行，於法有據。惟查被
    上訴人已先就上訴人在彰化銀行民生分行之存款2,705元聲
    請強制執行，並經臺灣士林地方法院囑託臺灣臺北地方法院
    民事執行處核發收取命令執行完畢（見本院卷第2卷第45頁
    執行命令）。故此部分之金額既已執行，即應予扣除。爰就
    原判決所命給付，准於上訴人為被上訴人各以17萬7,197.5
    元預供擔保後，免為假執行。
三、據上論斷，本件假執行之上訴為有理由，依民事訴訟法第45
    5條、第450條、第463條、第392條第2項，判決如主文。
中    華    民    國   100    年    5     月    24    日
                    民事第十六庭
                        審判長法  官  王聖惠
                              法  官  呂淑玲
                              法  官  謝碧莉
正本係照原本作成。
不得上訴。
中    華    民    國   100    年    5     月    24    日
                              書記官  李翠齡